臺灣花蓮地方法院刑事判決　　　　　　　　　　　　　九十三年度花訴字第一七號
　　公　訴　人　臺灣花蓮地方法院檢察署檢察官
　　被　　　告　乙○○
右列被告因違反毒品危害防制條例案件，經檢察官聲請簡易判決處刑（九十三年度毒
偵字第一四一、一四二號），經本院認應適用通常訴訟程序，且經訊問被告後，被告
就犯罪事實為有罪之陳述，以及其所犯非死刑、無期徒刑、最輕本刑為三年以下有期
徒刑之罪，由本院合議庭裁定改行簡式審判程序審理後，本院判決如左：
    主  文
乙○○連續施用第一級毒品，累犯，處有期徒刑拾月，扣案之第一級毒品海洛因殘渣
（含袋）壹包，沒收銷燬之，及扣案之注射針筒壹支，沒收；又連續施用第二級毒品
，累犯，處有期徒刑捌月。應執行有期徒刑壹年肆月，扣案之第一級毒品海洛因殘渣
（含袋）壹包，沒收銷燬之，以及扣案之注射針筒壹支，沒收。
    事  實
一、乙○○前於民國八十八年間因施用第一、二級毒品案件，經本院裁定送觀察、勒
    戒後，認無繼續施用毒品之傾向，於八十八年一月二十九日以八十七年度偵字第
    三八八九號不起訴處分確定；嗣於八十九年間又因施用第一、二級毒品案件，經
    送觀察、勒戒後，認有繼續施用毒品之傾向，除經本院裁定入戒治處所施以強制
    戒治外，並經臺灣花蓮地方法院檢察署（下稱花蓮地檢署）檢察官提起公訴，由
    本院於八十九年二月八日以八十九年度訴字第一號刑事判決分別判處有期徒刑八
    月及六月，應執行有期徒刑一年確定；復於八十九年間因施用第一、二級毒品案
    件，經本院於九十年三月二十九日以九十年度訴字第四七號刑事判決分別判處有
    期徒刑八月及六月，應執行有期徒刑一年確定在案，並與竊盜案件合併執行有期
    徒刑二年三月，於九十年九月二十日入監執行，且於九十二年五月九日縮短刑期
    假釋出監，並於九十二年十一月十九日假釋期滿執行完畢。詎乙○○另行起意，
    分別基於施用第一級毒品海洛因及第二級毒品安非他命之概括犯意，自九十二年
    十一月間之十九日後某日起至九十三年二月二十六日某時止，在花蓮縣花蓮市○
    ○街二一四巷十七號五之六號租屋處，連續施用第一級毒品海洛因、第二級毒品
    安非他命多次。分別於九十三年二月二十一日凌晨一時五十五分許，為警採尿送
    驗呈安非他命陽性反應；以及於同年月二十六日為警採尿送驗呈嗎啡及安非他命
    陽性反應，並扣得第一級毒品海洛因殘渣（含袋）一包及注射針筒一支，始查知
    上情。
二、案經花蓮縣警察局花蓮分局移送臺灣花蓮地方法院檢察署檢察官偵查聲請簡易判
    決處刑。
    理  由
一、被告乙○○於本院審理時，對於在右述的時間、地點施用第一級毒品海洛因及第
    二級毒品安非他命之犯行坦承不諱，且被告於九十三年二月二十一日及同年月二
    十六日，分別經警採集其尿液送請檢驗，其結果分別呈嗎啡陽性反應及嗎啡、安
    非他命陽性反應乙節，此有行政院衛生署花蓮醫院函暨尿液檢驗報告二份、姓名
    號碼對照表二份及照片七張等附卷可參，此外，並有扣得第一級毒品海洛因殘渣
    袋一包及注射針筒一支在案，是被告之自白應可認與事實相符，足以採信。又被
    告前於八十八年間因施用第一、二級毒品案件，經本院裁定送觀察、勒戒後，認
    無繼續施用毒品之傾向，於八十八年一月二十九日以八十七年度偵字第三八八九
    號不起訴處分確定；嗣於八十九年間又因施用第一、二級毒品案件，經送觀察、
    勒戒後，認有繼續施用毒品之傾向，除經本院裁定入戒治處所施以強制戒治外，
    並經花蓮地檢署檢察官提起公訴，由本院於八十九年二月八日以八十九年度訴字
    第一號刑事判決分別判處有期徒刑八月及六月，應執行有期徒刑一年確定；復於
    八十九年間因施用第一、二級毒品案件，經本院於九十年三月二十九日以九十年
    度訴字第四七號刑事判決分別判處有期徒刑八月及六月，應執行有期徒刑一年確
    定在案，此有臺灣高等法院被告全國前案紀錄表、該不起訴處分書及前開判決書
    各一份在卷足參。是本件事證明確，被告施用毒品之犯行，堪以認定，應予依法
    論科。
二、按刑法第二條第一項之從新從輕原則，限於行為後法律有變更者，始有其適用。
    按連續數行為而犯同一之罪名者，以一罪論。故在連續犯之場合，必以連續犯之
    數行為均完成後，法律有變更者，始克相當；如連續犯之數行為跨越新舊法，其
    中部分行為在舊法時期，部分行為在新法施行以後，即應依最後行為時之法律處
    斷，不發生行為後法律變更問題，自無適用刑法第二條第一項但書之餘地（最高
    法院八十八年度臺上字第二０三九號判決參照）。查被告乙○○前因施用毒品案
    件，經送觀察、勒戒後，認無繼續施用毒品之傾向，由花蓮地檢署檢察官為不起
    訴處分確定；再因施用毒品，經本院以八十九年度訴字第一號刑事判決分別判處
    有期徒刑八月及六月，應執行有期徒刑一年確定；復於八十九年間因施用第一、
    二級毒品案件，經本院以九十年度訴字第四七號刑事判決分別判處有期徒刑八月
    及六月，應執行有期徒刑一年確定在案，已如前述，因毒品危害防制條例業於九
    十二年七月九日修正公布全文三十六條，並於九十三年一月九日生效施行，本件
    被告於五年內四犯毒品危害防制條例第十條之罪，行為終了時為九十三年二月二
    十六日某時，自應依修正後毒品危害防制條例第二十三條第一項及同條第二項之
    規定依法訴追處罰。
三、查海洛因及安非他命分別為毒品危害防制條例所謂之第一級及第二級毒品，觀諸
    該條例第二條第二項第一款及第二款規定甚明。核被告乙○○所為，係犯毒品危
    害防制條例第十條第一項之施用第一級毒品罪及同條例第十條第二項之施用第二
    級毒品罪。被告持有第一級毒品海洛因及第二級毒品安非他命均係為供己施用，
    持有海洛因及安非他命之低度行為應為施用之高度行為吸收，不另論罪。再者，
    被告多次施用第一級毒品海洛因及第二級毒品安非他命之犯行，均時間緊接，觸
    犯構成要件相同之罪名，顯係基於概括犯意反覆為之，均應依刑法第五十六條連
    續犯之規定，論以一罪，並加重其刑。復被告所犯前開二罪，係基於各別犯意，
    行為不同，應分論併罰。又被告前因施用毒品案件，經本院以八十九年度訴字第
    一號刑事判決分別判處有期徒刑八月及六月，應執行有期徒刑一年確定，以及以
    九十年度訴字第四七號刑事判決分別判處有期徒刑八月及六月，應執行有期徒刑
    一年確定在案，並與竊盜案件合併執行有期徒刑二年三月，於九十年九月二十日
    入監執行，且於九十二年五月九日縮短刑期假釋出監，並於九十二年十一月十九
    日假釋期滿執行完畢在案，此有臺灣高等法院被告全國前案紀錄表在卷可查，是
    被告在五年之內再犯本件有期徒刑以上的罪，為累犯，應依刑法第四十七條的規
    定，應加重其刑度，並依法遞加重之。爰審酌被告前有三次施用第一級海洛因及
    第二級毒品安非他命之前科，已如前述，猶不知克制，故態復萌，再次施用毒品
    ，無視於毒品對於自身健康之戕害及國家對於杜絕毒品犯罪之禁令，惟被告犯後
    坦承犯行，態度尚佳，及施用毒品者均具有相當程度之生理成癮性及心理依賴性
    ，戒除不易，且犯罪心態與一般刑事犯罪之本質不同，非難性較低等一切情狀，
    分別量處如主文所示之刑，並定其應執行之刑，以資懲儆。另被告於前開被查獲
    時扣得第一級毒品海洛因殘渣（含袋）一包，係查獲之毒品，應依毒品危害防制
    條第十八條第一項前段之規定宣告沒收銷燬。扣案之針筒一支，係被告所有供施
    用第一級毒品海洛因所用之物，業據被告供明在卷，爰依刑法第三十八條第一項
    第二款規定併予宣告沒收。
據上論斷，應依刑事訴訟法第二百九十九條第一項前段，毒品危害防制條例第十條第
二項、第十八條第一項前段，刑法第十一條前段、第二條第一項前段、第五十六條、
第四十七條、第三十八條第一項第二款，判決如主文。
本案經檢察官甲○○到庭執行職務。
中      華      民      國      九十三      年    十一    月    三十    日
                                臺灣花蓮地方法院刑事第三庭
                                    法    官    饒  金  鳳
右正本證明與原本無異。
如對本判決不服，應於送達後十日內，向本院提出上訴狀。（應抄附繕本）告訴人或
被害人如對於本判決不服者，應具備理由請求檢察官上訴，其上訴期間之計算係以檢
察官收受判決正本之日期為準。
                                  法院書記官
中      華      民      國      九十三      年    十二    月      三    日
附錄本案論罪科刑之法律條文：
毒品危害防制條例第十條：
施用第一級毒品者，處六月以上五年以下有期徒刑。
施用第二級毒品者，處三年以下有期徒刑。
